臺灣高等法院刑事判決　　　　　　　　　　　　　　九十年度上易字第四二四五號
　　上　訴　人
　　即　被　告　甲○○
右上訴人因違反毒品危害防制條例案件，不服臺灣士林地方法院九十年度易字第三○
八號，中華民國九十年十一月十四日第一審判決（起訴案號：臺灣士林地方法院檢察
署九十年度偵字第六五八號）提起上訴，本院判決如左：
    主  文
上訴駁回。
    事  實
一、甲○○有違反麻醉藥品管理條例、毒品危害防制條例等前科，其於八十六年間所
    犯違反麻醉藥品管理條例案件，經臺灣士林地方法院（下稱士林地院）判處有期
    徒刑七月確定，於八十七年六月十八日執行完畢。又於八十八年間，因施用毒品
    案件，經士林地院八十八年一月三十一日，八十八年度毒聲字第二一九號裁定送
    觀察、勒戒，因認無繼續施用毒品之傾向，經士林地院檢察署檢察官八十八年二
    月二十六日，八十八年度偵字第一六三八號為不起訴處分確定。復因施用毒品案
    件，再經士林地院八十八年六月二十三日，八十八年度毒聲字第一二一九號裁定
    送觀察、勒戒後，因認有繼續施用毒品傾向，經同院八十八年七月二十七日，八
    十八年度毒聲字第一四八一號裁定令入戒治處所強制戒治，及八十八年八月二十
    七日，八十八年度易字第一０九九號判處有期徒刑六月確定、強制戒治部分則經
    同院八十八年十二月八日，八十八年度毒聲字第二五九五號裁定停止戒治，所餘
    期間付保護管束。
二、詎甲○○仍不思戒除惡習，基於施用第二級毒品安非他命（下稱安非他命）之概
    括犯意，自保護管束期間內之八十九年二月間某日起至同年七月十八日晚間十二
    時左右，先後多次駕車至臺北縣三芝鄉○○○道路旁，在車內非法施用安非他命
    ，分別為警於（一）八十九年五月四日晚間十時許，在臺北縣石門鄉老梅村七股
    六號；（二）八十九年七月十九日晚間七時許，在臺北縣三芝鄉陳厝坑五十三號
    查獲，並扣得甲○○所有供施用安非他命之吸食器一組。
三、案經臺北縣警察局、臺北縣警察局淡水分局報請臺灣士林地方法院檢察署檢察官
    偵查後起訴。
    理  由
一、上訴人即被告甲○○經傳喚未據到庭，惟查，右揭上訴人如何於前開時地施用安
    非他命之事實，除否認扣案吸食器一組為伊所有外，餘均據其於原審供承不諱（
    見原審卷第五十六頁），而上訴人二次為警查獲所採取尿液經送鑑驗結果，均呈
    安非他命陽性反應，此分別有有法務部調查局九十年七月五日（九０）陸(一)字第
    九００四一四三七號檢驗通知書及行政院國軍退除役官兵輔導委員會臺北榮民總
    醫院臨床毒物科檢驗報告各一紙可按，其於第二次為警查獲時並在住處扣得吸食
    器一組可憑，此並為上訴人所是認，該物件既在上訴人所支配管有之中，上訴人
    復有施用安非他命習慣，則扣案之吸食器應屬上訴人所有無訛，所辯上情，委無
    足取。
二、上訴人前於八十八年間，因施用毒品案件，經士林地院八十八年一月三十一日，
    八十八年度毒聲字第二一九號裁定送觀察、勒戒，因認無繼續施用毒品之傾向，
    經士林地院檢察署檢察官八十八年二月二十六日，八十八年度偵字第一六三八號
    為不起訴處分確定。復因施用毒品案件，再經士林地院八十八年六月二十三日，
    八十八年度毒聲字第一二一九號裁定送觀察、勒戒後，因認有繼續施用毒品傾向
    ，經同院八十八年七月二十七日，八十八年度毒聲字第一四八一號裁定令入戒治
    處所強制戒治，及八十八年八月二十七日，八十八年度易字第一０九九號判處有
    期徒刑六月確定，強制戒治部分則經同院八十八年十二月八日，八十八年度毒聲
    ．０字第二五九五號裁定停止戒治，所餘期間付保護管束。凡此有本院被告全國
    前案紀錄表、臺灣高等法院檢察署刑案紀錄簡覆表、原審八十八年度毒聲字第一
    二一九號、第一八四一號、第二五九五號、八十九年度毒聲字第九四五號裁定可
    按，上訴人於停止戒治付保護管束期間內起，復起意施用第二級毒品，其行為即
    屬三犯毒品危害防制條例第十條之罪，自應依據同條例第二十條第三項之規定予
    以追訴、處罰（最高法院八十九年度台非字第九０號判決意旨參照）。事證明確
    ，上訴人犯行，洵足認定。
三、核上訴人所為，係犯毒品危害防制條例第十條第二項之施用第二級毒品罪。多次
    施用犯行，時間緊接、手法相若，所犯為構成要件相同之罪名，顯係基於概括犯
    意反覆為之，為連續犯，應依刑法第五十六條規定以一罪論，並加重其刑。上訴
    人前有如事實欄所載前案科刑及刑之執行情形，此有臺灣高等法院刑案資料簡覆
    表各可徵，其於有期徒刑執行完畢後五年內，再犯本案有期徒刑之罪，為累犯，
    應依刑法第四十七條規定遞予加重其刑。起訴書就上訴人自八十九年二月間某日
    起至八十九年五月四日間之犯行，雖未敘及，惟此部分事實與起訴判刑部分有裁
    判上一罪關係，為起訴效力所及，應併予審判。
四、原審基此適用上開規定，並審酌上訴人前已多次因施用毒品前科，曾經施以觀察
    、勒戒及強制戒治仍無法戒除惡習，竟甫於停止戒治後不久，旋又再次施用，顯
    見僅施以觀察、勒戒或強制戒治仍無法戒除其惡習，及其智識程度、生活狀況、
    所為係對於己身健康有所危害，並犯罪後之態度等一切情狀，量處有期徒刑八月
    ，扣案之吸食器一組為上訴人所有，供犯罪所用之物，依刑法第三十八條第一項
    第二款規定宣告沒收，並說明公訴意旨所指上訴人於八十九年七月十九日晚間十
    時許涉犯部分，因查無證據證明不另為無罪諭知之理由。經核認事用法均無不合
    ，量刑亦稱允當，上訴意旨未載理由，其上訴為無理由，應予駁回。
五、上訴人經合法傳喚，無正當理由不到庭，不待其陳述逕行判決。
據上論斷，應依刑事訴訟法第三百六十八條、第三百七十一條，判決如主文。
本案經檢察官賴俊雄到庭執行職務。
中      華      民      國    九十一    年      一      月    三十一    日
                    臺灣高等法院刑事第二十三庭
                                  審判長法  官  黃  瑞  華
                                        法  官  宋      祺
                                        法  官  吳      燦
右正本證明與原本無異。
不得上訴。
                                        書記官  陳  靜  姿
中      華      民      國    九十一    年      一      月    三十一    日
